【裁判字號】    94,交簡上,18
【裁判日期】    950329
【裁判案由】    過失傷害
【裁判全文】
臺灣臺東地方法院刑事判決            94年度交簡上字第18號
上  訴  人  臺灣臺東地方法院檢察署檢察官
被      告  甲○○
上列被告因過失傷害案件，上訴人不服本院中華民國94年10月5
日94年度東交簡字第181號刑事簡易判決（聲請簡易判決處刑案
號：臺灣臺東地方法院檢察署94年度偵字第1581號），提起上訴
，本院管轄之第二審合議庭判決如下：
    主  文
上訴駁回。
    事實及理由
一、本案經本院審理結果，認原審以被告蔡富元所為係犯過失傷
    害罪，判處拘役40日，如易科罰金，以300元折算1日。其認
    事用法均無違誤，應予維持，並引用第一審判決書所記載之
    事實、證據及理由（如附件）。
二、上訴意旨略以：被告係因酒後肇事，造成告訴人受有極大傷
    害，且未與告訴人達成和解，惡行非輕，本件原審量刑顯然
    過輕，爰依法提起上訴等語。
三、按量刑輕重，係屬事實審法院得依職權自由裁量之事項，苟
    已斟酌刑法第57條各款所列情狀而未逾越法定刑度，不得遽
    指為違法（最高法院72年度台上字第6696號、75年度台上字
    第7033號判例參照）；且在同一犯罪事實與情節，如別無其
    他加重或減輕之原因，下級審量定之刑，亦無過重或失輕之
    不當情形，則上級審法院對下級審法院之職權行使，原則上
    應予尊重（最高法院85年度臺上字第2446號裁判參照）；況
    本院以為，量刑之裁量權，乃憲法所保障法官獨立審判之核
    心，法院行使此項裁量權，亦非得以任意或自由為之，仍應
    受一般法律原理原則之拘束，即仍須符合法律授權之目的、
    法律秩序之理念、國民法律感情及一般合法有效之慣例等規
    範，尤其應遵守比例原則及平等原則之意旨，否則即可能構
    成裁量濫用之違法（另參見最高法院86年度台上字第7655號
    判決），亦即如非有裁量逾越或裁量濫用之明顯違法情事，
    自不得擅加指摘其違法或不當，即使上級法院對下級法院裁
    量權之審查，亦應同此標準，此不僅在保障法官不受任何制
    度外之不當干涉，更保障法官不受制度內的異質干涉，此方
    符憲法第80條所宣示獨立審判之真義。本件被告所犯過失傷
    害罪，法定本刑為6月以下有期徒刑、拘役或500元以下罰金
    ，原審依具體個案認定被告無駕駛執照駕車、酒醉駕車，因
    而致人受傷，依法應負過失傷害之刑事責任，依道路交通管
    理處罰條例第86條第1項之規定加重其刑。又被告肇事後，
    在其犯行未為任何有偵查犯罪職權之公務員知悉前，不逃避
    接受裁判而向到達事故現場處理之員警自首，承認其為肇事
    人等情，就其所犯過失傷害部分，依刑法第62條之規定減輕
    其刑，並依法先加後減，並審酌被告酒後肇致本件車禍，造
    成被害人受有傷害，犯罪後坦承犯行態度良好，惟事後未與
    被害人達成和解等情，已參酌刑法第57條所列各款情形予以
    量刑，亦無其他明顯違法情事。告訴人雖表示其受有左腿深
    度穿刺傷併脛骨肌肉斷裂之重傷害等詞，並提出其領有輕度
    肢障之中華民國身心障礙手冊影本一紙，惟按「刑法第10條
    第4項第4款所謂毀敗一肢以上之機能，係指一肢以上之機能
    完全喪失其效用而言，若臂骨雖經折斷，但醫治結果仍能舉
    動而僅不能照常者，祇可認為減衰機能，要與毀敗全肢之機
    能有別，又毀敗一肢以上之機能，既設有專款規定，則傷害
    四肢之重傷，自以有被毀敗之情形為限，其同條第4項第6款
    所規定其他於身體或健康有重大不治或難治之傷害，即不包
    括傷害四肢在內。」，最高法院30年上字第445號判例可資
    參照。本案經本院函詢馬偕醫院台東分院結果，告訴人經手
    術清創及修補後斷裂肌腱已癒合，左足功能可回復正常，惟
    告訴人於94年11月11日回診時仍主訴傷口處有酸麻感，主因
    為外傷後造成局部之軟組織之疤痕所致，有該院函復本院之
    函文在卷可憑，告訴人雖再提出中華民國身心障礙手冊影本
    一紙，惟此輕度肢障部分，僅可認為減衰機能，未達到一肢
    以上之機能完全喪失效用之毀敗程度，告訴人所稱應成之重
    傷害等詞，尚有未洽。
四、綜上所述，原審法院因而就被告論罪科刑，其認事用法均無
    違誤，量刑亦稱允當，上訴意旨認原判決不當為無理由，應
    予駁回。
據上論斷，應依刑事訴訟法第455條之1第1項、第3項、第368條
、第373條，判決如主文。
本案經檢察官乙○到庭執行職務
中    華    民    國    95    年    3     月    29    日
                  刑事第三庭  審判長法  官  黃建都
                                    法  官  黃珮茹
                                    法  官  陳君鳳
以上正本證明與原本無異。
本件不得上訴。
                                    書記官  陳俊德
中    華    民    國    95    年    3    月    30     日
附錄論罪法條：
刑法第284條第1項：
因過失傷害人者，處六月以下有期徒刑、拘役或五百元以下罰金
，致重傷者，處一年以下有期徒刑、拘役或五百元以下罰金。


司法院資訊處製作；財團法人民間司法改革基金會備份。
